# 请教陈版主关于联营合作协议

提问人：zllovebi 时间：2023-01-07 13:34:28
请教一下陈版主。公司A和公司B签订联营合作协议。合同约定公司A和公司B分别按照 7 ： 3 的比例向店铺C提供联营资金。店铺C的日常运营由公司B负责，公司A不参与店铺C的日常运营。公司A的权利为，在提供联营资金后，在合作期限内（合作期限为 5 年），每个月按照店铺C的收入的一定比例享有收益权。想问一下，对于公司A出资的联营资金应当如何做会计处理？

回答人：chenyiwei
由于A不参与运营，仅提供资金并据此享有收益，故A为单纯的财务投资人。其所投出的资金属于以公允价值计量且其变动计入损益的金融资产，根据预计的投资合作期限列报为交易性金融资产或者其他非流动金融资产。
该项金融资产的初始计量金额为实际出资额。后续根据该项目的盈亏中应由本企业享有或承担的份额确认为公允价值变动损益，相应调整该项金融资产的账面价值。分回款项时（不论是收益分配还是收回本金）均冲减该项金融资产的账面价值。